# GIOVANNA SARDELARI

#### **CONTATO**

**(11)** 97295-3639

 $\overline{\phantom{a}}$ 

gsardelari@gmail.com

#### COMPETÊNCIAS

- Melhoria Contínua
- S&OP | S&OE
- Supply Chain
- Gestão de Estoque
- P&D
- Power BI
- Excel

## **IDIOMAS**

Português: Língua materna

inglês:

В1

Intermediário

## CERTIFICAÇÕES

- Green Belt
- Excel Avançado
- Power BI
- MsProject
- Agile Scrum
- Kanban

Engenheira de Produção cursando pós graduação em gestão de produtos, com experiência em gestão de projetos, P&D embalagens, compras, acompanhamento e gerenciamento de processos, inventário, gestão de estoque e planejamento operacional. Em minha vida profissional atuei como Diretora de Marketing, Gestão de pessoas e Jurídico/Financeiro em empresa júnior (StaffConsultoria), Estagiária, Auxiliar e Assistente técnico em P&D,I –Embalagem em empresa alimentícia de grande porte consolidada no mercado (Frimesa), Analista de Gestão de estoque em startup do ramo varejista (Shopper.com.br), e atualmente como Analista de planejamento operacional na Klabin.

### EXPERIÊNCIA PROFISSIONAL

Fevereiro 2023 - atual

Analista de Planejamento Operacional Klabin, São Paulo - SP

- Planejamento de matéria prima das fabricas de embalagem, controle de estoque e transferência marítima das fábricas de papeis para as fábricas de embalagem.
- Gerenciamento de estoque sem ordem de venda.
- Integração diária com time de Gestão de papel, Operação e Logística

Outubro 2021 - Fevereiro 2023

Analista de Gestão de Estoque Shopper, São Paulo - SP

- Responsável pelos setor de Inventário e ajustes virtuais de estoque;
- Controle do estoque de brindes;
- Realização do acompanhamento e checagem virtual das transferências de estoque entre os centro de distribuições;

Julho 2019 - Outubro 2021

Assistente Técnico De P&D,I - Embalagem Frimesa, Medianeira - Pr

- Responsável pelo desenvolvimento de embalagens dos setores: Cortes mercado interno, Cortes mercado externo, Cortes temperados, Salsicha, Mortadelas, Embutidos termoformados;
- Desenvolvimento e aprovação de fornecedores em modalidade de BID,
- Atuação na melhoria contínua e redução de custos dos produtos e processos industriais;
- Desenvolvimentos e planejamentos de projetos;
- Habilitação para exportação de cortes in natura

# FORMAÇÃO ACADÉMICA

Agosto 2023 - Dezembro 2024

Pós-graduação Gestão de Produto BBI - Business Behavior Institute

Julho 2016 - Julho 2021

Bacharelado Engenharia de Produção Uniamérica, Foz do Iguaçu - Pr